臺灣橋頭地方法院民事判決
111年度簡上字第16號
上  訴  人  黃聖仁  

被上訴人    上泰通運有限公司

法定代理人  曾瑞華  
被上訴人    周志華  
共      同
訴訟代理人  黃淑珍  
上列當事人間損害賠償事件，上訴人對於民國110年11月17日本
院岡山簡易庭110年度岡簡字第257號第一審簡易判決提起上訴，
經本院於111年5月25日言詞辯論終結，判決如下：
  主  文
上訴駁回。
第二審訴訟費用由上訴人負擔。
  事實及理由
一、上訴人起訴主張：車牌號碼000-0000號營業遊覽大客車（下
    稱系爭遊覽車）為上訴人靠行登記為訴外人○○通運有限公司
    （下稱○○公司）所有。被上訴人周志華為被上訴人上泰通運
    有限公司（下稱上泰公司）之受僱人，於民國109 年12月29
    日下午1 時55分許，駕駛上泰公司名下車牌號碼000-0000號
    營業用半聯結車後掛000-0000號板車（下稱系爭半聯結車）
    ，沿國道一號由北往南方向行駛，行駛至該公路346 公里處
    時，疏未注意路面狀況而碾壓不明掉落物（下稱系爭不明物
    ），造成系爭不明物彈起，並以極快速度砸向由訴外人溫○○
    駕駛、行駛於系爭半聯結車後方之系爭遊覽車，致系爭遊覽
    車前擋風玻璃破裂，上訴人因而支出修車費用新臺幣（下同
    ）2萬8,000元，及自109 年12月29日起至110 年1 月16日止
    ，18日無法使用系爭遊覽車之營業損失19萬8,000 元，○○公
    司業將損害賠償請求權讓與上訴人，上泰公司為周志華之僱
    用人，依民法第188 條第1 項規定，應與周志華負連帶賠償
    責任，爰依侵權行為法律關係，提起本件訴訟等語。並聲明
    ：被上訴人應連帶給付上訴人22萬6,000 元，及自起訴狀繕
    本送達之翌日起至清償日止，按年息5%計算之利息。
二、被上訴人則以：系爭不明物並非自系爭半聯結車所掉落或輾
    壓而彈起，被上訴人並無侵權行為責任，且上訴人將系爭遊
    覽車停放18日始修繕不合理等語，以資抗辯。並聲明：被上
    訴人之訴駁回。
三、原審經審理後，判決上訴人全部敗訴。上訴人不服，提起上
    訴，除援用原審主張及陳述外，並於本院陳稱：被上訴人前
    於兩造至路竹區公所調解時，有承認系爭遊覽車之車損確為
    周志華駕駛系爭半聯結車所造成，並表示願意給付我1 萬5,
    000 元等語。並聲明：㈠原判決廢棄。㈡被上訴人應連帶給付
    上訴人22萬6,000元，及自起訴狀繕本送達之翌日起至清償
    日止，按年息5%計算之利息。被上訴人除援用原審主張與理
    由外，於本院則陳稱：被上訴人於兩造至路竹區公所調解時
    ，係周志華基於體諒兩造均跑車過生活且不想訴訟，始願補
    貼上訴人1萬5,000元，並未承認被上訴人有過失等語。並聲
    明：上訴駁回。
四、兩造不爭執之事項：
  ㈠系爭遊覽車為上訴人靠行登記為○○公司所有。
  ㈡周志華為上泰公司之受僱人，於109 年12月29日下午1 時55
    分許，駕駛上泰公司名下系爭半聯結車，沿國道一號由北往
    南方向行駛，行駛至該公路346 公里處時，有系爭不明物彈
    起，並以極快速度砸向由溫○○駕駛、行駛於系爭半聯結車後
    方之系爭遊覽車，致系爭遊覽車前擋風玻璃破裂。
  ㈢○○公司業將前項交通事故之損害賠償請求權讓與上訴人。
  ㈣上訴人已支出系爭遊覽車前擋風玻璃維修費用2萬8,000元（
    全為零件費用）。
  ㈤上訴人因第二項交通事故，18日無法使用系爭遊覽車營業。 
五、本件之爭點：
　　上訴人依侵權行為法律關係，請求被上訴人連帶賠償22萬6,
    000 元，有無理由？  
六、本院之判斷：
  ㈠按因故意或過失，不法侵害他人之權利者，負損害賠償責任
    ；汽車、機車或其他非依軌道行駛之動力車輛，在使用中加
    損害於他人者，駕駛人應賠償因此所生之損害，但於防止損
    害之發生，已盡相當之注意者，不在此限；當事人主張有利
    於己之事實者，就其事實有舉證之責任。民法第184條第1項
    前段、第192條之2、民事訴訟法第277條前段分別定有明文
    。上訴人主張兩造不爭執事項㈡所載之交通事故，係周志華
    駕駛系爭半聯結車輾壓系爭不明物彈起所造成乙情，為被上
    訴人所否認，應由上訴人就有利於己事實，負舉證責任。經
    查：
　　⒈經本院及原審勘驗系爭遊覽車之行車紀錄器影像，顯示溫○
      ○駕駛系爭遊覽車行駛於外線車道，有一臺銀色小客車行
      駛在系爭遊覽車前方，後有一顆石頭出現在畫面擋風玻璃
      前方，銀色小客車繼續行駛沒有停下來，畫面中並未拍攝
      到系爭半聯結車等情（見原審卷第98頁、本院卷第34頁至
      第35頁），又依證人溫○○於原審證稱：系爭半聯結車經過
      之後，有系爭不明物彈起來，因車速很快，我沒看到系爭
      不明物是否從系爭半聯結車掉落等語（見原審卷第99頁）
      ，均無從證明系爭不明物係自系爭半聯結車掉落，或由系
      爭半聯結車輾壓後彈起，上訴人主張周志華駕駛系爭半聯
      結車有過失，致系爭遊覽車擋風玻璃受損云云，並非有據
      。
　　⒉上訴人雖主張被上訴人前於兩造至路竹區公所調解時，有
      承認系爭遊覽車之損害確為周志華駕駛系爭半聯結車所造
      成云云。然此為被上訴人所否認，並以前詞為辯，上訴人
      又未提出任何證據，證明被上訴人確曾承認其等就系爭遊
      覽車之損害應負過失賠償責任，且自前揭行車紀錄器及證
      人溫○○之證言等直接證據，均無從認系爭遊覽車擋風玻璃
      遭系爭不明物撞擊之損害，與周志華駕駛系爭半聯結車有
      關，上訴人此一主張，亦非可取。
  ㈡從而，依上訴人所舉證據，不足以使本院產生系爭遊覽車之
    損害，係周志華駕駛系爭半聯結車所造成之心證，上訴人依
    侵權行為法律關係，請求被上訴人連帶賠償修車費用2萬8,0
    00元、營業損失19萬8,000元，洵屬無據。
七、綜上所述，上訴人依侵權行為法律關係，請求被上訴人連帶
    給付22萬6,000 元，及自起訴狀繕本送達翌日起至清償日止
    ，按年息5%計算之利息，為無理由，應予駁回。原審為上訴
    人敗訴之判決，經核並無不合。上訴意旨指摘原判決不當，
    求予廢棄改判，為無理由，應駁回其上訴。
八、本件事證已臻明確，兩造其餘之攻擊或防禦方法及所用之證
    據，經本院斟酌後，認為均不足以影響本判決之結果，爰不
    逐一論列，附此敘明。
九、據上論結，本件上訴為無理由，判決如主文。
中　　華　　民　　國　　111 　年　　6 　　月　　22　　日
            民事第三庭審判長法　官 張維君
                            法　官 楊捷羽
                            法　官 張立亭
正本係照原本作成。
本判決不得上訴。
中　　華　　民　　國　　111 　年　　6 　　月　　22　　日
                            書記官 洪嘉鴻